臺灣臺東地方法院刑事判決
110年度原交易字第65號
公  訴  人  臺灣臺東地方檢察署檢察官
被      告  陽文英


選任辯護人  許仁豪律師(法律扶助)          
上列被告因過失傷害案件，經檢察官提起公訴（110年度偵字第1
293號），本院於準備程序進行中，因被告就被訴事實為有罪之
陳述，經告知簡式審判程序意旨，並聽取當事人之意見後，裁定
改依簡式審判程序審理，判決如下：
    主      文
陽文英犯過失傷害罪，處有期徒刑參月，如易科罰金，以新臺幣
壹仟元折算壹日。
    事實及理由
一、本案犯罪事實及證據，除證據欄補充「被告陽文英於本院準
    備程序及審理中之自白」外，其餘均引用如附件起訴書之記
    載。
二、論罪科刑
(一)核被告所為，係犯刑法第284條前段之過失傷害罪。至告訴
    人雖主張本案構成重傷害云云，惟本院依職權函詢高雄榮民
    總醫院，經高雄榮民總醫院於民國110年11月5日以高總管字
    第1103404355號函覆以：根據病歷紀錄，病患受傷有重大多
    重外傷，包括不穩定骨盆骨折，右大腿股骨粉碎性骨折，右
    手橈骨粉碎性骨折，經過多次各個部分手術治療後，目前無
    毀敗或嚴重減損一肢以上之機能，或其他於身體或健康有重
    大不治或難治之傷害情況等語(見本院卷第59頁)，故依卷內
    事證，尚難遽認有何構成重傷害之情形，併此敘明。
(二)又被告於偵查機關尚不知犯罪嫌疑人前，即於警員據報前往
    現場處理時，當場承認為肇事者，有臺東縣警察局成功分局
    交通分隊道路交通事故肇事人自首情形紀錄表在案可佐（見
    警卷第49頁），且於歷次程序中認罪而接受裁判，堪認符合
    刑法第62條前段自首之規定，爰予減輕其刑。
(三)爰以行為人之責任為基礎，審酌被告駕駛自用小客貨車行經
    閃光黃燈號誌交岔路口前欲左轉時，其本應充分注意對向來
    車，並禮讓直行車先行，竟疏未注意逕行左轉，致其自小客
    貨車撞擊告訴人曾麒原，告訴人並受有骨盆多處閉鎖性骨折
    合併骨盆環穩定型破裂、右側股骨粉碎性骨折、右側遠端橈
    股粉碎性骨折、陰囊水腫和血腫疑似尿道損傷等傷害，所為
    有所不該。復衡諸被告與告訴人雖因金額差距懸殊未能達成
    和解，被告犯後尚能坦承犯行，態度尚可，且其前有違反動
    產擔保交易法、偽造文書及過失傷害等前科，素行亦難謂良
    好，兼衡被告與告訴人同為肇事原因之責任歸屬，此有交通
    部公路總局臺北區監理所110年7月23日北監花東鑑字第1100
    161567號函暨車輛行車事故鑑定會花東區0000000案鑑定意
    見書在卷可考（見偵卷第19至22頁），是告訴人過失駕駛行
    為亦為己身所受傷害之共同原因，自亦不得認被告應就告訴
    人此等傷害負全部責任；暨被告自陳現從事編織(義工)、教
    育智識程度國小肄業、家庭經濟狀況貧寒、已婚、無人需扶
    養等一切情狀（見本院卷第99頁），爰量處如主文所示之刑
    ，並諭知易科罰金之折算標準。
據上論斷，應依刑事訴訟法第273條之1第1項、第299條第1項前
段、第310條之2、第454條第2項，刑法第284條前段、第62條前
段、第41條第1項前段，刑法施行法第1條之1第1項，判決如主文
。
本案經檢察官羅佾德提起公訴，檢察官馮興儒到庭執行職務。
中　　華　　民　　國　　111 　年　　1 　　月　　25　　日
                  刑事第一庭    法  官  施伊玶
以上正本證明與原本無異。
如不服本判決應於收受送達後20日內向本院提出上訴書狀，並應
敘述具體理由；其未敘述上訴理由者，應於上訴期間屆滿後20日
內向本院補提理由書（均須按他造當事人之人數附繕本）。「切
勿逕送上級法院」。告訴人或被害人對於本判決如有不服，請書
具不服之理由狀，請求檢察官上訴者，其上訴期間之計算係以檢
察官收受判決正本之日期為準。　　　　　　　　　
　　　　　　　　　              書記官  劉嘉綸
中　　華　　民　　國　　111 　年　　1 　　月　　26　　日

附錄本件論罪科刑法條：
刑法第284條
因過失傷害人者，處1年以下有期徒刑、拘役或10萬元以下罰金
；致重傷者，處3年以下有期徒刑、拘役或30萬元以下罰金。

附件：
臺灣臺東地方檢察署檢察官起訴書
                                     110年度偵字第1293號
　　被　　　告　陽文英　女　51歲（民國00年00月00日生）
　　　　　　　　　　　　住臺南市○○區○○街000號
　　　　　　　　　　　　國民身分證統一編號：Z000000000號
    選任辯護人　許仁豪律師（法律扶助律師）
上列被告因過失傷害案件，已經偵查終結，認應提起公訴，茲將
犯罪事實及證據並所犯法條分敘如下：
　　　　犯罪事實
一、陽文英於民國110年1月1日19時10分許，駕駛車牌號碼00-00
    00號自用小客貨車，沿臺東縣東河鄉臺11線公路由南向北方
    向行駛，行經沿臺東縣○○鄉0000000000里○○○○○○號誌交岔路
    口前欲左轉時，其本應充分注意對向來車，並禮讓直行車先
    行，而依當時天候陰、夜間有照明、路面無障礙物、柏油路
    面乾燥無缺陷、視距良好等情狀，並無不能注意之情事，竟
    疏未注意逕行左轉，適曾麒原騎乘車牌號碼000-0000號普通
    重型機車，由北往南向自對向車道行駛而來，行經上開路口
    ，亦未減速行駛，致雙方均煞避不及，發生碰撞，致曾麒原
    受有骨盆多處閉鎖性骨折合併骨盆環穩定型破裂、右側股骨
    粉碎性骨折、右側遠端橈股粉碎性骨折、陰囊水腫和血腫疑
    似尿道損傷等傷害。嗣經警獲報到場處理，始悉上情。
二、案經曾麒原、曾麒原之法定代理人丁慧珍訴由臺東縣警察局
    成功分局報告偵辦。
　　　　證據並所犯法條
一、證據清單及待證事實：
編號 證據名稱 待證事實 1 被告陽文英於警詢及偵查中之供述 證明其確於上開時、地駕駛前述自用小客貨車，行經前述路段時，因疏未注意對向來車，並禮讓直行車先行，因而與騎乘車牌號碼000-0000號普通重型機車之告訴人曾麒原發生碰撞之事實。 2 證人即告訴人曾麒原於警詢之證述 證明全部犯罪事實。 3 道路交通事故現場圖、道路交通事故調查報告表㈠㈡、交通部公路總局臺北區監理所110年7月23日北監花東鑑字第1100161567號函附鑑定意見書各1份以及現場照片14張 1.證明被告於本件車禍之發生有過失之事實。 2.證明本件車禍告訴人行經前述閃光黃燈號誌交岔路口，未充分注意減速行駛，同為肇事原因之事實。 4 台東馬偕紀念醫院、高雄榮民總醫院診斷證明書各1份 證明告訴人曾麒原受有犯罪事實所載傷害之事實。 
二、核被告陽文英所為，係犯刑法第284條前段之過失傷害罪嫌
    。
三、依刑事訴訟法第251條第1項提起公訴。
　　此　致
臺灣臺東地方法院
中　　華　　民　　國　 110　　年　　8 　　月　　22　　日
　　　　　　　　　　　    檢　察　官　羅佾德
本件正本證明與原本無異
中　　華　　民　　國　 110　　年　　9 　　月　　 9 　 日
                          書  記  官  陳怡君
附錄法條：　　
中華民國刑法第284條
因過失傷害人者，處 1 年以下有期徒刑、拘役或 10 萬元以下
罰金；致重傷者，處 3 年以下有期徒刑、拘役或 30 萬元以下
罰金。